## Estrutura do Consumo de Gás de Coqueria

::: {.panel-tabset}

## Valor absoluto

```{r}
#| label: fig-estrutura-consumo-gas-coqueria-absoluto
#| fig-cap: 'Estrutura do Consumo de Gás de Coqueria. Valores absolutos.'
#| fig-width: 7
#| fig-height: 2.8
#| out-width: 90%
benCorrido::grafico_estrutura_consumo_gas_coqueria(con, .tipo_dado = "Absoluto")
```

## Valor percentual

```{r}
#| label: fig-estrutura-consumo-gas-coqueria-percentual
#| fig-cap: 'Estrutura do Consumo de Gás de Coqueria. Valores percentuais.'
#| fig-width: 7
#| fig-height: 2.8
#| out-width: 90%
benCorrido::grafico_estrutura_consumo_gas_coqueria(con, .tipo_dado = "Percentual")
```

:::

## Eletricidade

```{r}
#| label: tbl-eletricidade
#| tbl-cap: 'Eletricidade. Unidade: GWh.'

benCorrido::tab_eletricidade(con, .tipo_dado = "Absoluto")
benCorrido::gerar_botoes_download(tab_name = "tab_eletricidade", .tipo_dado = "Absoluto")
```

## Consumo Final de Eletricidade por Setor

::: {.panel-tabset}

## Valor absoluto

```{r}
#| label: fig-consumo-final-eletricidade-setor-absoluto
#| fig-cap: 'Consumo Final de Eletricidade por Setor. Valores absolutos. Outros: Setor Energético, Agropecuário, Transportes.'
#| fig-width: 7
#| fig-height: 2.8
#| out-width: 90%
benCorrido::grafico_consumo_final_eletricidade_setor(con, .tipo_dado = "Absoluto")
```

## Valor percentual

```{r}
#| label: fig-consumo-final-eletricidade-setor-percentual
#| fig-cap: 'Consumo Final de Eletricidade por Setor. Valores percentuais. Outros: Setor Energético, Agropecuário, Transportes.'
#| fig-width: 7
#| fig-height: 2.8
#| out-width: 90%
benCorrido::grafico_consumo_final_eletricidade_setor(con, .tipo_dado = "Percentual")
```

:::

## Carvão Vegetal

```{r}
#| label: tbl-carvao-vegetal
#| tbl-cap: 'Carvão Vegetal. Unidade: 10³ t.'

benCorrido::tab_carvao_vegetal(con, .tipo_dado = "Absoluto")
benCorrido::gerar_botoes_download(tab_name = "tab_carvao_vegetal", .tipo_dado = "Absoluto")
```

## Álcool Etílico Total

```{r}
#| label: tbl-alcool-etilico-total
#| tbl-cap: 'Álcool Etílico Total. Unidade: 10³ m³. Álcool Etílico Total: Inclui metanol. Agropecuário: Utilizado como combustível em pequenas aeronaves agrícolas, para a atividade de fertilização.'

benCorrido::tab_alcool_etilico_total(con, .tipo_dado = "Absoluto")
benCorrido::gerar_botoes_download(tab_name = "tab_alcool_etilico_total", .tipo_dado = "Absoluto")
```

## Estrutura de Consumo do Álcool Etílico

::: {.panel-tabset}

## Valor absoluto

```{r}
#| label: fig-estrutura-consumo-alcool-etilico-absoluto
#| fig-cap: 'Estrutura de Consumo do Álcool Etílico. Valores absolutos.'
#| fig-width: 7
#| fig-height: 2.8
#| out-width: 90%
benCorrido::grafico_estrutura_consumo_alcool_etilico(con, .tipo_dado = "Absoluto")
```

## Valor percentual

```{r}
#| label: fig-estrutura-consumo-alcool-etilico-percentual
#| fig-cap: 'Estrutura de Consumo do Álcool Etílico. Valores percentuais.'
#| fig-width: 7
#| fig-height: 2.8
#| out-width: 90%
benCorrido::grafico_estrutura_consumo_alcool_etilico(con, .tipo_dado = "Percentual")
```

:::

## Álcool Anidro

```{r}
#| label: tbl-alcool-anidro
#| tbl-cap: 'Álcool Anidro. Unidade: 10³ m³.'

benCorrido::tab_alcool_anidro(con, .tipo_dado = "Absoluto")
benCorrido::gerar_botoes_download(tab_name = "tab_alcool_anidro", .tipo_dado = "Absoluto")
```

## Álcool Hidratado

```{r}
#| label: tbl-alcool-hidratado
#| tbl-cap: 'Álcool Hidratado. Unidade: 10³ m³. Agropecuário: Utilizado como combustível em pequenas aeronaves agrícolas, para a atividade de fertilização.'

benCorrido::tab_alcool_hidratado(con, .tipo_dado = "Absoluto")
benCorrido::gerar_botoes_download(tab_name = "tab_alcool_hidratado", .tipo_dado = "Absoluto")
```

## Outras Secundárias de Petróleo

```{r}
#| label: tbl-outras-secundarias-petroleo
#| tbl-cap: 'Outras Secundárias de Petróleo. Unidade: 10³ m³. Variação de Estoques, Perdas e Ajustes: A partir de 2009 os estoques de petróleo e seus derivados são dados informados (anteriormente eram estimados).'

benCorrido::tab_outras_secundarias_petroleo(con, .tipo_dado = "Absoluto")
benCorrido::gerar_botoes_download(tab_name = "tab_outras_secundarias_petroleo", .tipo_dado = "Absoluto")
```

## Alcatrão

```{r}
#| label: tbl-alcatrao
#| tbl-cap: 'Alcatrão. Unidade: 10³ t. Transformação: Geração de eletricidade.'

benCorrido::tab_alcatrao(con, .tipo_dado = "Absoluto")
benCorrido::gerar_botoes_download(tab_name = "tab_alcatrao", .tipo_dado = "Absoluto")
```

## Produtos Não Energéticos de Petróleo

```{r}
#| label: tbl-produtos-nao-energeticos-petroleo
#| tbl-cap: 'Produtos Não Energéticos de Petróleo. Unidade: 10³ m³. Variação de Estoques, Perdas e Ajustes: A partir de 2009 os estoques de petróleo e seus derivados são dados informados (anteriormente eram estimados). Transformação: Produção de efluentes petroquímicos.'

benCorrido::tab_produtos_nao_energeticos_petroleo(con, .tipo_dado = "Absoluto")
benCorrido::gerar_botoes_download(tab_name = "tab_produtos_nao_energeticos_petroleo", .tipo_dado = "Absoluto")
```