### Composição Setorial do Consumo de Derivados de Petróleo

::: {.panel-tabset}

## Valor absoluto

```{r}
#| label: tbl-composicao-setorial-consumo-derivados-petroleo-absoluto
#| tbl-cap: 'Composição Setorial do Consumo de Derivados de Petróleo. Valores absolutos.'

benCorrido::tab_composicao_setorial_consumo_derivados_petroleo(con, .tipo = "Absoluto")
benCorrido::gerar_botoes_download(tab_name = "tab_composicao_setorial_consumo_derivados_petroleo", .tipo_dado = "Absoluto")
```

```{r}
#| label: fig-composicao-setorial-consumo-derivados-petroleo-absoluto
#| fig-cap: 'Composição Setorial do Consumo de Derivados de Petróleo. Valores absolutos.'

linha <- benCorrido::grafico_composicao_setorial_consumo_derivados_petroleo(con, .tipo_dado = "Absoluto", .tipo_grafico = "linha")
area <- benCorrido::grafico_composicao_setorial_consumo_derivados_petroleo(con, .tipo_dado = "Absoluto", .tipo_grafico = "area")

benCorrido::criar_carrossel(area, linha)
```

## Valor percentual

```{r}
#| label: tbl-composicao-setorial-consumo-derivados-petroleo-percentual
#| tbl-cap: 'Composição Setorial do Consumo de Derivados de Petróleo. Valores percentuais.'

benCorrido::tab_composicao_setorial_consumo_derivados_petroleo(con, .tipo = "Percentual")
benCorrido::gerar_botoes_download(tab_name = "tab_composicao_setorial_consumo_derivados_petroleo", .tipo_dado = "Percentual")
```

```{r}
#| label: fig-composicao-setorial-consumo-derivados-petroleo-percentual
#| fig-cap: 'Composição Setorial do Consumo de Derivados de Petróleo. Valores percentuais.'

linha <- benCorrido::grafico_composicao_setorial_consumo_derivados_petroleo(con, .tipo_dado = "Percentual", .tipo_grafico = "linha")
area <- benCorrido::grafico_composicao_setorial_consumo_derivados_petroleo(con, .tipo_dado = "Percentual", .tipo_grafico = "area")

benCorrido::criar_carrossel(area, linha)
```

:::



### Composição Setorial do Consumo de Eletricidade

::: {.panel-tabset}

## Valor absoluto

```{r}
#| label: tbl-composicao-setorial-consumo-eletricidade-absoluto
#| tbl-cap: 'Composição Setorial do Consumo de Eletricidade. Valores absolutos.'

benCorrido::tab_composicao_setorial_consumo_eletricidade(con, .tipo = "Absoluto")
benCorrido::gerar_botoes_download(tab_name = "tab_composicao_setorial_consumo_eletricidade", .tipo_dado = "Absoluto")
```

```{r}
#| label: fig-composicao-setorial-consumo-eletricidade-absoluto
#| fig-cap: 'Composição Setorial do Consumo de Eletricidade. Valores absolutos.'

linha <- benCorrido::grafico_composicao_setorial_consumo_eletricidade(con, .tipo_dado = "Absoluto", .tipo_grafico = "linha")
area <- benCorrido::grafico_composicao_setorial_consumo_eletricidade(con, .tipo_dado = "Absoluto", .tipo_grafico = "area")

benCorrido::criar_carrossel(area, linha)
```

## Valor percentual

```{r}
#| label: tbl-composicao-setorial-consumo-eletricidade-percentual
#| tbl-cap: 'Composição Setorial do Consumo de Eletricidade. Valores percentuais.'

benCorrido::tab_composicao_setorial_consumo_eletricidade(con, .tipo = "Percentual")
benCorrido::gerar_botoes_download(tab_name = "tab_composicao_setorial_consumo_eletricidade", .tipo_dado = "Percentual")
```

```{r}
#| label: fig-composicao-setorial-consumo-eletricidade-percentual
#| fig-cap: 'Composição Setorial do Consumo de Eletricidade. Valores percentuais.'

linha <- benCorrido::grafico_composicao_setorial_consumo_eletricidade(con, .tipo_dado = "Percentual", .tipo_grafico = "linha")
area <- benCorrido::grafico_composicao_setorial_consumo_eletricidade(con, .tipo_dado = "Percentual", .tipo_grafico = "area")

benCorrido::criar_carrossel(area, linha)
```

:::



### Composição Setorial de Consumo de Carvão Vapor

::: {.panel-tabset}

## Valor absoluto

```{r}
#| label: tbl-composicao-setorial-consumo-carvao-vapor-absoluto
#| tbl-cap: 'Composição Setorial de Consumo de Carvão Vapor. Valores absolutos.'

benCorrido::tab_composicao_setorial_consumo_carvao_vapor(con, .tipo = "Absoluto")
benCorrido::gerar_botoes_download(tab_name = "tab_composicao_setorial_consumo_carvao_vapor", .tipo_dado = "Absoluto")
```

```{r}
#| label: fig-composicao-setorial-consumo-carvao-vapor-absoluto
#| fig-cap: 'Composição Setorial de Consumo de Carvão Vapor. Valores absolutos.'

linha <- benCorrido::grafico_composicao_setorial_consumo_carvao_vapor(con, .tipo_dado = "Absoluto", .tipo_grafico = "linha")
area <- benCorrido::grafico_composicao_setorial_consumo_carvao_vapor(con, .tipo_dado = "Absoluto", .tipo_grafico = "area")

benCorrido::criar_carrossel(area, linha)
```

## Valor percentual

```{r}
#| label: tbl-composicao-setorial-consumo-carvao-vapor-percentual
#| tbl-cap: 'Composição Setorial de Consumo de Carvão Vapor. Valores percentuais.'

benCorrido::tab_composicao_setorial_consumo_carvao_vapor(con, .tipo = "Percentual")
benCorrido::gerar_botoes_download(tab_name = "tab_composicao_setorial_consumo_carvao_vapor", .tipo_dado = "Percentual")
```

```{r}
#| label: fig-composicao-setorial-consumo-carvao-vapor-percentual
#| fig-cap: 'Composição Setorial de Consumo de Carvão Vapor. Valores percentuais.'

linha <- benCorrido::grafico_composicao_setorial_consumo_carvao_vapor(con, .tipo_dado = "Percentual", .tipo_grafico = "linha")
area <- benCorrido::grafico_composicao_setorial_consumo_carvao_vapor(con, .tipo_dado = "Percentual", .tipo_grafico = "area")

benCorrido::criar_carrossel(area, linha)
```

:::



### Composição Setorial do Consumo Final de Biomassa

::: {.panel-tabset}

## Valor absoluto

```{r}
#| label: tbl-composicao-setorial-consumo-final-biomassa-absoluto
#| tbl-cap: 'Composição Setorial do Consumo Final de Biomassa. Valores absolutos.'

benCorrido::tab_composicao_setorial_consumo_final_biomassa(con, .tipo = "Absoluto")
benCorrido::gerar_botoes_download(tab_name = "tab_composicao_setorial_consumo_final_biomassa", .tipo_dado = "Absoluto")
```

```{r}
#| label: fig-composicao-setorial-consumo-final-biomassa-absoluto
#| fig-cap: 'Composição Setorial do Consumo Final de Biomassa. Valores absolutos.'

linha <- benCorrido::grafico_composicao_setorial_consumo_biomassa(con, .tipo_dado = "Absoluto", .tipo_grafico = "linha")
area <- benCorrido::grafico_composicao_setorial_consumo_biomassa(con, .tipo_dado = "Absoluto", .tipo_grafico = "area")

benCorrido::criar_carrossel(area, linha)
```

## Valor percentual

```{r}
#| label: tbl-composicao-setorial-consumo-final-biomassa-percentual
#| tbl-cap: 'Composição Setorial do Consumo Final de Biomassa. Valores percentuais.'

benCorrido::tab_composicao_setorial_consumo_final_biomassa(con, .tipo = "Percentual")
benCorrido::gerar_botoes_download(tab_name = "tab_composicao_setorial_consumo_final_biomassa", .tipo_dado = "Percentual")
```

```{r}
#| label: fig-composicao-setorial-consumo-final-biomassa-percentual
#| fig-cap: 'Composição Setorial do Consumo Final de Biomassa. Valores percentuais.'

linha <- benCorrido::grafico_composicao_setorial_consumo_biomassa(con, .tipo_dado = "Percentual", .tipo_grafico = "linha")
area <- benCorrido::grafico_composicao_setorial_consumo_biomassa(con, .tipo_dado = "Percentual", .tipo_grafico = "area")

benCorrido::criar_carrossel(area, linha)
```

:::



### Oferta Interna de Energia

::: {.panel-tabset}

## Valor absoluto

```{r}
#| label: tbl-oferta-interna-energia-2-absoluto
#| tbl-cap: 'Oferta Interna de Energia. Valores absolutos.'

benCorrido::tab_oferta_interna_energia_2(con, .tipo = "Absoluto")
benCorrido::gerar_botoes_download(tab_name = "tab_oferta_interna_energia_2", .tipo_dado = "Absoluto")
```

```{r}
#| label: fig-oferta-interna-energia-2-absoluto
#| fig-cap: 'Oferta Interna de Energia. Valores absolutos.'

linha <- benCorrido::grafico_oferta_interna_energia_2(con, .tipo_dado = "Absoluto", .tipo_grafico = "linha")
area <- benCorrido::grafico_oferta_interna_energia_2(con, .tipo_dado = "Absoluto", .tipo_grafico = "area")

benCorrido::criar_carrossel(area, linha)
```

## Valor percentual

```{r}
#| label: tbl-oferta-interna-energia-2-percentual
#| tbl-cap: 'Oferta Interna de Energia. Valores percentuais.'

benCorrido::tab_oferta_interna_energia_2(con, .tipo = "Percentual")
benCorrido::gerar_botoes_download(tab_name = "tab_oferta_interna_energia_2", .tipo_dado = "Percentual")
```

```{r}
#| label: fig-oferta-interna-energia-2-percentual
#| fig-cap: 'Oferta Interna de Energia. Valores percentuais.'

linha <- benCorrido::grafico_oferta_interna_energia_2(con, .tipo_dado = "Percentual", .tipo_grafico = "linha")
area <- benCorrido::grafico_oferta_interna_energia_2(con, .tipo_dado = "Percentual", .tipo_grafico = "area")

benCorrido::criar_carrossel(area, linha)
```

:::
