## Setor Industrial 

### Geral

::: {.panel-tabset}

## Valor absoluto

```{r setor_industrial_geral_absoluto}
#| label: tbl-setor-industrial-geral-absoluto
#| tbl-cap: 'Setor Industrial Geral. Valores absolutos. Unidade: 10³ tep. OUTRAS FONTES PRIMÁRIAS desagregada em OUTRAS RENOVÁVEIS e OUTRAS NÃO RENOVÁVEIS.'

benCorrido::tab_setor_industrial_geral(con, .tipo_dado = "Absoluto")
benCorrido::gerar_botoes_download(tab_name = "tab_setor_industrial_geral", .tipo_dado = "Absoluto")
```

```{r setor_industrial_geral_absoluto_graficos}
#| label: fig-setor-industrial-geral-absoluto
#| fig-cap: 'Setor Industrial Geral. Valores absolutos. Outros: Carvão Mineral, Solar Térmica, Outras Renováveis, Outras Não Renováveis, Óleo Diesel , Biodiesel, Gás Liquefeito de Petróleo, Nafta, Querosene, Gás de Coqueria , Gás Canalizado, Carvão Vegetal , Outras Secundárias de Petróleo, Outras Secundárias - Alcatrão.'

linha <- benCorrido::grafico_setor_industrial_geral(con, .tipo_dado = "Absoluto", .tipo_grafico = "linha")
area <- benCorrido::grafico_setor_industrial_geral(con, .tipo_dado = "Absoluto", .tipo_grafico = "area")

benCorrido::criar_carrossel(area, linha)
```

## Valor percentual

```{r setor_industrial_geral_percentual}
#| label: tbl-setor-industrial-geral-percentual
#| tbl-cap: 'Setor Industrial Geral. Valores percentuais. Unidade: (%). OUTRAS FONTES PRIMÁRIAS desagregada em OUTRAS RENOVÁVEIS e OUTRAS NÃO RENOVÁVEIS.'

benCorrido::tab_setor_industrial_geral(con, .tipo_dado = "Percentual")
benCorrido::gerar_botoes_download(tab_name = "tab_setor_industrial_geral", .tipo_dado = "Percentual")
```

```{r setor_industrial_geral_percentual_graficos}
#| label: fig-setor-industrial-geral-percentual
#| fig-cap: 'Setor Industrial Geral. Valores percentuais. Outros: Carvão Mineral, Solar Térmica, Outras Renováveis, Outras Não Renováveis, Óleo Diesel , Biodiesel, Gás Liquefeito de Petróleo, Nafta, Querosene, Gás de Coqueria , Gás Canalizado, Carvão Vegetal , Outras Secundárias de Petróleo, Outras Secundárias - Alcatrão.'

linha <- benCorrido::grafico_setor_industrial_geral(con, .tipo_dado = "Percentual", .tipo_grafico = "linha")
area <- benCorrido::grafico_setor_industrial_geral(con, .tipo_dado = "Percentual", .tipo_grafico = "area")

benCorrido::criar_carrossel(area, linha)
```

:::

### Alimentos e Bebidas

::: {.panel-tabset}

## Valor absoluto

```{r setor_industrial_alimentos_bebidas_absoluto}
#| label: tbl-setor-industrial-alimentos-bebidas-absoluto
#| tbl-cap: 'Setor Industrial Alimentos e Bebidas. Valores absolutos. Unidade: 10³ tep. Outros Energéticos: Inclui GLP, coque de petróleo e outras renováveis.'

benCorrido::tab_setor_industrial_segmento(con, .tipo_dado = "Absoluto", .segmento = "Alimentos e Bebidas")
benCorrido::gerar_botoes_download(tab_name = "tab_setor_industrial_segmento", .tipo_dado = "Absoluto")
```

```{r setor_industrial_alimentos_bebidas_absoluto_graficos}
#| label: fig-setor-industrial-alimentos-bebidas-absoluto
#| fig-cap: 'Setor Industrial Alimentos e Bebidas. Valores absolutos.'

linha <- benCorrido::grafico_setor_industrial_segmento(con, .tipo_dado = "Absoluto", .tipo_grafico = "linha", .segmento = "Alimentos e Bebidas")
area <- benCorrido::grafico_setor_industrial_segmento(con, .tipo_dado = "Absoluto", .tipo_grafico = "area", .segmento = "Alimentos e Bebidas")

benCorrido::criar_carrossel(area, linha)
```

## Valor percentual

```{r setor_industrial_alimentos_bebidas_percentual}
#| label: tbl-setor-industrial-alimentos-bebidas-percentual
#| tbl-cap: 'Setor Industrial Alimentos e Bebidas. Valores percentuais. Unidade: (%). Outros Energéticos: Inclui GLP, coque de petróleo e outras renováveis.'

benCorrido::tab_setor_industrial_segmento(con, .tipo_dado = "Percentual", .segmento = "Alimentos e Bebidas")
benCorrido::gerar_botoes_download(tab_name = "tab_setor_industrial_segmento", .tipo_dado = "Percentual")
```

```{r setor_industrial_alimentos_bebidas_percentual_graficos}
#| label: fig-setor-industrial-alimentos-bebidas-percentual
#| fig-cap: 'Setor Industrial Alimentos e Bebidas. Valores percentuais.'

linha <- benCorrido::grafico_setor_industrial_segmento(con, .tipo_dado = "Percentual", .tipo_grafico = "linha", .segmento = "Alimentos e Bebidas")
area <- benCorrido::grafico_setor_industrial_segmento(con, .tipo_dado = "Percentual", .tipo_grafico = "area", .segmento = "Alimentos e Bebidas")

benCorrido::criar_carrossel(area, linha)
```

:::

### Cerâmica

::: {.panel-tabset}

## Valor absoluto

```{r setor_industrial_ceramica_absoluto}
#| label: tbl-setor-industrial-ceramica-absoluto
#| tbl-cap: 'Setor Industrial Cerâmica. Valores absolutos. Unidade: 10³ tep.'

benCorrido::tab_setor_industrial_segmento(con, .tipo_dado = "Absoluto", .segmento = "Cerâmica")
benCorrido::gerar_botoes_download(tab_name = "tab_setor_industrial_segmento", .tipo_dado = "Absoluto")
```

```{r setor_industrial_ceramica_absoluto_graficos}
#| label: fig-setor-industrial-ceramica-absoluto
#| fig-cap: 'Setor Industrial Cerâmica. Valores absolutos.'

linha <- benCorrido::grafico_setor_industrial_segmento(con, .tipo_dado = "Absoluto", .tipo_grafico = "linha", .segmento = "Cerâmica")
area <- benCorrido::grafico_setor_industrial_segmento(con, .tipo_dado = "Absoluto", .tipo_grafico = "area", .segmento = "Cerâmica")

benCorrido::criar_carrossel(area, linha)
```

## Valor percentual

```{r setor_industrial_ceramica_percentual}
#| label: tbl-setor-industrial-ceramica-percentual
#| tbl-cap: 'Setor Industrial Cerâmica. Valores percentuais. Unidade: (%).'

benCorrido::tab_setor_industrial_segmento(con, .tipo_dado = "Percentual", .segmento = "Cerâmica")
benCorrido::gerar_botoes_download(tab_name = "tab_setor_industrial_segmento", .tipo_dado = "Percentual")
```

```{r setor_industrial_ceramica_percentual_graficos}
#| label: fig-setor-industrial-ceramica-percentual
#| fig-cap: 'Setor Industrial Cerâmica. Valores percentuais.'

linha <- benCorrido::grafico_setor_industrial_segmento(con, .tipo_dado = "Percentual", .tipo_grafico = "linha", .segmento = "Cerâmica")
area <- benCorrido::grafico_setor_industrial_segmento(con, .tipo_dado = "Percentual", .tipo_grafico = "area", .segmento = "Cerâmica")

benCorrido::criar_carrossel(area, linha)
```

:::

### Cimento

::: {.panel-tabset}

## Valor absoluto

```{r setor_industrial_cimento_absoluto}
#| label: tbl-setor-industrial-cimento-absoluto
#| tbl-cap: 'Setor Industrial Cimento. Valores absolutos. Unidade: 10³ tep. Combustíveis Alternativos: Pneus, Resíduos Industriais (blend), Outros Resíduos, Resíduos Sólidos Urbanos, Óleos, Serragem Impregnada, Solventes, Resíduos Agrícolas, Serragem não Impregnada, Outras Biomassas..'

benCorrido::tab_setor_industrial_segmento(con, .tipo_dado = "Absoluto", .segmento = "Cimento")
benCorrido::gerar_botoes_download(tab_name = "tab_setor_industrial_segmento", .tipo_dado = "Absoluto")
```

```{r setor_industrial_cimento_absoluto_graficos}
#| label: fig-setor-industrial-cimento-absoluto
#| fig-cap: 'Setor Industrial Cimento. Valores absolutos.'

linha <- benCorrido::grafico_setor_industrial_segmento(con, .tipo_dado = "Absoluto", .tipo_grafico = "linha", .segmento = "Cimento")
area <- benCorrido::grafico_setor_industrial_segmento(con, .tipo_dado = "Absoluto", .tipo_grafico = "area", .segmento = "Cimento")

benCorrido::criar_carrossel(area, linha)
```

## Valor percentual

```{r setor_industrial_cimento_percentual}
#| label: tbl-setor-industrial-cimento-percentual
#| tbl-cap: 'Setor Industrial Cimento. Valores percentuais. Unidade: (%). Combustíveis Alternativos: Pneus, Resíduos Industriais (blend), Outros Resíduos, Resíduos Sólidos Urbanos, Óleos, Serragem Impregnada, Solventes, Resíduos Agrícolas, Serragem não Impregnada, Outras Biomassas..'

benCorrido::tab_setor_industrial_segmento(con, .tipo_dado = "Percentual", .segmento = "Cimento")
benCorrido::gerar_botoes_download(tab_name = "tab_setor_industrial_segmento", .tipo_dado = "Percentual")
```

```{r setor_industrial_cimento_percentual_graficos}
#| label: fig-setor-industrial-cimento-percentual
#| fig-cap: 'Setor Industrial Cimento. Valores percentuais.'

linha <- benCorrido::grafico_setor_industrial_segmento(con, .tipo_dado = "Percentual", .tipo_grafico = "linha", .segmento = "Cimento")
area <- benCorrido::grafico_setor_industrial_segmento(con, .tipo_dado = "Percentual", .tipo_grafico = "area", .segmento = "Cimento")

benCorrido::criar_carrossel(area, linha)
```

:::

### Ferro-gusa e Aço

::: {.panel-tabset}

## Valor absoluto

```{r setor_industrial_ferro_gusa_aco_absoluto}
#| label: tbl-setor-industrial-ferro-gusa-aco-absoluto
#| tbl-cap: 'Setor Industrial Ferro-gusa e Aço. Valores absolutos. Unidade: 10³ tep.'

benCorrido::tab_setor_industrial_segmento(con, .tipo_dado = "Absoluto", .segmento = "Ferro-gusa e Aço")
benCorrido::gerar_botoes_download(tab_name = "tab_setor_industrial_segmento", .tipo_dado = "Absoluto")
```

```{r setor_industrial_ferro_gusa_aco_absoluto_graficos}
#| label: fig-setor-industrial-ferro-gusa-aco-absoluto
#| fig-cap: 'Setor Industrial Ferro-gusa e Aço. Valores absolutos.'

linha <- benCorrido::grafico_setor_industrial_segmento(con, .tipo_dado = "Absoluto", .tipo_grafico = "linha", .segmento = "Ferro-gusa e Aço")
area <- benCorrido::grafico_setor_industrial_segmento(con, .tipo_dado = "Absoluto", .tipo_grafico = "area", .segmento = "Ferro-gusa e Aço")

benCorrido::criar_carrossel(area, linha)
```

## Valor percentual

```{r setor_industrial_ferro_gusa_aco_percentual}
#| label: tbl-setor-industrial-ferro-gusa-aco-percentual
#| tbl-cap: 'Setor Industrial Ferro-gusa e Aço. Valores percentuais. Unidade: (%).'

benCorrido::tab_setor_industrial_segmento(con, .tipo_dado = "Percentual", .segmento = "Ferro-gusa e Aço")
benCorrido::gerar_botoes_download(tab_name = "tab_setor_industrial_segmento", .tipo_dado = "Percentual")
```

```{r setor_industrial_ferro_gusa_aco_percentual_graficos}
#| label: fig-setor-industrial-ferro-gusa-aco-percentual
#| fig-cap: 'Setor Industrial Ferro-gusa e Aço. Valores percentuais.'

linha <- benCorrido::grafico_setor_industrial_segmento(con, .tipo_dado = "Percentual", .tipo_grafico = "linha", .segmento = "Ferro-gusa e Aço")
area <- benCorrido::grafico_setor_industrial_segmento(con, .tipo_dado = "Percentual", .tipo_grafico = "area", .segmento = "Ferro-gusa e Aço")

benCorrido::criar_carrossel(area, linha)
```

:::

### Ferroligas

::: {.panel-tabset}

## Valor absoluto

```{r setor_industrial_ferroligas_absoluto}
#| label: tbl-setor-industrial-ferroligas-absoluto
#| tbl-cap: 'Setor Industrial Ferroligas. Valores absolutos. Unidade: 10³ tep.'

benCorrido::tab_setor_industrial_segmento(con, .tipo_dado = "Absoluto", .segmento = "Ferroligas")
benCorrido::gerar_botoes_download(tab_name = "tab_setor_industrial_segmento", .tipo_dado = "Absoluto")
```

```{r setor_industrial_ferroligas_absoluto_graficos}
#| label: fig-setor-industrial-ferroligas-absoluto
#| fig-cap: 'Setor Industrial Ferroligas. Valores absolutos.'

linha <- benCorrido::grafico_setor_industrial_segmento(con, .tipo_dado = "Absoluto", .tipo_grafico = "linha", .segmento = "Ferroligas")
area <- benCorrido::grafico_setor_industrial_segmento(con, .tipo_dado = "Absoluto", .tipo_grafico = "area", .segmento = "Ferroligas")

benCorrido::criar_carrossel(area, linha)
```

## Valor percentual

```{r setor_industrial_ferroligas_percentual}
#| label: tbl-setor-industrial-ferroligas-percentual
#| tbl-cap: 'Setor Industrial Ferroligas. Valores percentuais. Unidade: (%).'

benCorrido::tab_setor_industrial_segmento(con, .tipo_dado = "Percentual", .segmento = "Ferroligas")
benCorrido::gerar_botoes_download(tab_name = "tab_setor_industrial_segmento", .tipo_dado = "Percentual")
```

```{r setor_industrial_ferroligas_percentual_graficos}
#| label: fig-setor-industrial-ferroligas-percentual
#| fig-cap: 'Setor Industrial Ferroligas. Valores percentuais.'

linha <- benCorrido::grafico_setor_industrial_segmento(con, .tipo_dado = "Percentual", .tipo_grafico = "linha", .segmento = "Ferroligas")
area <- benCorrido::grafico_setor_industrial_segmento(con, .tipo_dado = "Percentual", .tipo_grafico = "area", .segmento = "Ferroligas")

benCorrido::criar_carrossel(area, linha)
```

:::

### Mineração e Pelotização

::: {.panel-tabset}

## Valor absoluto

```{r setor_industrial_mineracao_pelotizacao_absoluto}
#| label: tbl-setor-industrial-mineracao-pelotizacao-absoluto
#| tbl-cap: 'Setor Industrial Mineração e Pelotização. Valores absolutos. Unidade: 10³ tep.'

benCorrido::tab_setor_industrial_segmento(con, .tipo_dado = "Absoluto", .segmento = "Mineração e Pelotização")
benCorrido::gerar_botoes_download(tab_name = "tab_setor_industrial_segmento", .tipo_dado = "Absoluto")
```

```{r setor_industrial_mineracao_pelotizacao_absoluto_graficos}
#| label: fig-setor-industrial-mineracao-pelotizacao-absoluto
#| fig-cap: 'Setor Industrial Mineração e Pelotização. Valores absolutos.'

linha <- benCorrido::grafico_setor_industrial_segmento(con, .tipo_dado = "Absoluto", .tipo_grafico = "linha", .segmento = "Mineração e Pelotização")
area <- benCorrido::grafico_setor_industrial_segmento(con, .tipo_dado = "Absoluto", .tipo_grafico = "area", .segmento = "Mineração e Pelotização")

benCorrido::criar_carrossel(area, linha)
```

## Valor percentual

```{r setor_industrial_mineracao_pelotizacao_percentual}
#| label: tbl-setor-industrial-mineracao-pelotizacao-percentual
#| tbl-cap: 'Setor Industrial Mineração e Pelotização. Valores percentuais. Unidade: (%).'

benCorrido::tab_setor_industrial_segmento(con, .tipo_dado = "Percentual", .segmento = "Mineração e Pelotização")
benCorrido::gerar_botoes_download(tab_name = "tab_setor_industrial_segmento", .tipo_dado = "Percentual")
```

```{r setor_industrial_mineracao_pelotizacao_percentual_graficos}
#| label: fig-setor-industrial-mineracao-pelotizacao-percentual
#| fig-cap: 'Setor Industrial Mineração e Pelotização. Valores percentuais.'

linha <- benCorrido::grafico_setor_industrial_segmento(con, .tipo_dado = "Percentual", .tipo_grafico = "linha", .segmento = "Mineração e Pelotização")
area <- benCorrido::grafico_setor_industrial_segmento(con, .tipo_dado = "Percentual", .tipo_grafico = "area", .segmento = "Mineração e Pelotização")

benCorrido::criar_carrossel(area, linha)
```

:::

### Não Ferrosos e Outros da Metalurgia

::: {.panel-tabset}

## Valor absoluto

```{r setor_industrial_nao_ferrosos_outros_absoluto}
#| label: tbl-setor-industrial-nao-ferrosos-outros-absoluto
#| tbl-cap: 'Setor Industrial Não Ferrosos e Outros da Metalurgia. Valores absolutos. Unidade: 10³ tep.'

benCorrido::tab_setor_industrial_segmento(con, .tipo_dado = "Absoluto", .segmento = "Não Ferrosos e Outros da Metalurgia")
benCorrido::gerar_botoes_download(tab_name = "tab_setor_industrial_segmento", .tipo_dado = "Absoluto")
```

```{r setor_industrial_nao_ferrosos_outros_absoluto_graficos}
#| label: fig-setor-industrial-nao-ferrosos-outros-absoluto
#| fig-cap: 'Setor Industrial Não Ferrosos e Outros da Metalurgia. Valores absolutos.'

linha <- benCorrido::grafico_setor_industrial_segmento(con, .tipo_dado = "Absoluto", .tipo_grafico = "linha", .segmento = "Não Ferrosos e Outros da Metalurgia")
area <- benCorrido::grafico_setor_industrial_segmento(con, .tipo_dado = "Absoluto", .tipo_grafico = "area", .segmento = "Não Ferrosos e Outros da Metalurgia")

benCorrido::criar_carrossel(area, linha)
```

## Valor percentual

```{r setor_industrial_nao_ferrosos_outros_percentual}
#| label: tbl-setor-industrial-nao-ferrosos-outros-percentual
#| tbl-cap: 'Setor Industrial Não Ferrosos e Outros da Metalurgia. Valores percentuais. Unidade: (%).'

benCorrido::tab_setor_industrial_segmento(con, .tipo_dado = "Percentual", .segmento = "Não Ferrosos e Outros da Metalurgia")
benCorrido::gerar_botoes_download(tab_name = "tab_setor_industrial_segmento", .tipo_dado = "Percentual")
```

```{r setor_industrial_nao_ferrosos_outros_percentual_graficos}
#| label: fig-setor-industrial-nao-ferrosos-outros-percentual
#| fig-cap: 'Setor Industrial Não Ferrosos e Outros da Metalurgia. Valores percentuais.'

linha <- benCorrido::grafico_setor_industrial_segmento(con, .tipo_dado = "Percentual", .tipo_grafico = "linha", .segmento = "Não Ferrosos e Outros da Metalurgia")
area <- benCorrido::grafico_setor_industrial_segmento(con, .tipo_dado = "Percentual", .tipo_grafico = "area", .segmento = "Não Ferrosos e Outros da Metalurgia")

benCorrido::criar_carrossel(area, linha)
```

:::

### Outras Indústrias

::: {.panel-tabset}

## Valor absoluto

```{r setor_industrial_outras_industrias_absoluto}
#| label: tbl-setor-industrial-outras-industrias-absoluto
#| tbl-cap: 'Setor Industrial Outras Indústrias. Valores absolutos. Unidade: 10³ tep.'

benCorrido::tab_setor_industrial_segmento(con, .tipo_dado = "Absoluto", .segmento = "Outras Indústrias")
benCorrido::gerar_botoes_download(tab_name = "tab_setor_industrial_segmento", .tipo_dado = "Absoluto")
```

```{r setor_industrial_outras_industrias_absoluto_graficos}
#| label: fig-setor-industrial-outras-industrias-absoluto
#| fig-cap: 'Setor Industrial Outras Indústrias. Valores absolutos.'

linha <- benCorrido::grafico_setor_industrial_segmento(con, .tipo_dado = "Absoluto", .tipo_grafico = "linha", .segmento = "Outras Indústrias")
area <- benCorrido::grafico_setor_industrial_segmento(con, .tipo_dado = "Absoluto", .tipo_grafico = "area", .segmento = "Outras Indústrias")

benCorrido::criar_carrossel(area, linha)
```

## Valor percentual

```{r setor_industrial_outras_industrias_percentual}
#| label: tbl-setor-industrial-outras-industrias-percentual
#| tbl-cap: 'Setor Industrial Outras Indústrias. Valores percentuais. Unidade: (%).'

benCorrido::tab_setor_industrial_segmento(con, .tipo_dado = "Percentual", .segmento = "Outras Indústrias")
benCorrido::gerar_botoes_download(tab_name = "tab_setor_industrial_segmento", .tipo_dado = "Percentual")
```

```{r setor_industrial_outras_industrias_percentual_graficos}
#| label: fig-setor-industrial-outras-industrias-percentual
#| fig-cap: 'Setor Industrial Outras Indústrias. Valores percentuais.'

linha <- benCorrido::grafico_setor_industrial_segmento(con, .tipo_dado = "Percentual", .tipo_grafico = "linha", .segmento = "Outras Indústrias")
area <- benCorrido::grafico_setor_industrial_segmento(con, .tipo_dado = "Percentual", .tipo_grafico = "area", .segmento = "Outras Indústrias")

benCorrido::criar_carrossel(area, linha)
```

:::

### Papel e Celulose

::: {.panel-tabset}

## Valor absoluto

```{r setor_industrial_papel_celulose_absoluto}
#| label: tbl-setor-industrial-papel-celulose-absoluto
#| tbl-cap: 'Setor Industrial Papel e Celulose. Valores absolutos. Unidade: 10³ tep.'

benCorrido::tab_setor_industrial_segmento(con, .tipo_dado = "Absoluto", .segmento = "Papel e Celulose")
benCorrido::gerar_botoes_download(tab_name = "tab_setor_industrial_segmento", .tipo_dado = "Absoluto")
```

```{r setor_industrial_papel_celulose_absoluto_graficos}
#| label: fig-setor-industrial-papel-celulose-absoluto
#| fig-cap: 'Setor Industrial Papel e Celulose. Valores absolutos.'

linha <- benCorrido::grafico_setor_industrial_segmento(con, .tipo_dado = "Absoluto", .tipo_grafico = "linha", .segmento = "Papel e Celulose")
area <- benCorrido::grafico_setor_industrial_segmento(con, .tipo_dado = "Absoluto", .tipo_grafico = "area", .segmento = "Papel e Celulose")

benCorrido::criar_carrossel(area, linha)
```

## Valor percentual

```{r setor_industrial_papel_celulose_percentual}
#| label: tbl-setor-industrial-papel-celulose-percentual
#| tbl-cap: 'Setor Industrial Papel e Celulose. Valores percentuais. Unidade: (%).'

benCorrido::tab_setor_industrial_segmento(con, .tipo_dado = "Percentual", .segmento = "Papel e Celulose")
benCorrido::gerar_botoes_download(tab_name = "tab_setor_industrial_segmento", .tipo_dado = "Percentual")
```

```{r setor_industrial_papel_celulose_percentual_graficos}
#| label: fig-setor-industrial-papel-celulose-percentual
#| fig-cap: 'Setor Industrial Papel e Celulose. Valores percentuais.'

linha <- benCorrido::grafico_setor_industrial_segmento(con, .tipo_dado = "Percentual", .tipo_grafico = "linha", .segmento = "Papel e Celulose")
area <- benCorrido::grafico_setor_industrial_segmento(con, .tipo_dado = "Percentual", .tipo_grafico = "area", .segmento = "Papel e Celulose")

benCorrido::criar_carrossel(area, linha)
```

:::

### Química

::: {.panel-tabset}

## Valor absoluto

```{r setor_industrial_quimica_absoluto}
#| label: tbl-setor-industrial-quimica-absoluto
#| tbl-cap: 'Setor Industrial Química. Valores absolutos. Unidade: 10³ tep.'

benCorrido::tab_setor_industrial_segmento(con, .tipo_dado = "Absoluto", .segmento = "Química")
benCorrido::gerar_botoes_download(tab_name = "tab_setor_industrial_segmento", .tipo_dado = "Absoluto")
```

```{r setor_industrial_quimica_absoluto_graficos}
#| label: fig-setor-industrial-quimica-absoluto
#| fig-cap: 'Setor Industrial Química. Valores absolutos.'

linha <- benCorrido::grafico_setor_industrial_segmento(con, .tipo_dado = "Absoluto", .tipo_grafico = "linha", .segmento = "Química")
area <- benCorrido::grafico_setor_industrial_segmento(con, .tipo_dado = "Absoluto", .tipo_grafico = "area", .segmento = "Química")

benCorrido::criar_carrossel(area, linha)
```

## Valor percentual

```{r setor_industrial_quimica_percentual}
#| label: tbl-setor-industrial-quimica-percentual
#| tbl-cap: 'Setor Industrial Química. Valores percentuais. Unidade: (%).'

benCorrido::tab_setor_industrial_segmento(con, .tipo_dado = "Percentual", .segmento = "Química")
benCorrido::gerar_botoes_download(tab_name = "tab_setor_industrial_segmento", .tipo_dado = "Percentual")
```

```{r setor_industrial_quimica_percentual_graficos}
#| label: fig-setor-industrial-quimica-percentual
#| fig-cap: 'Setor Industrial Química. Valores percentuais.'

linha <- benCorrido::grafico_setor_industrial_segmento(con, .tipo_dado = "Percentual", .tipo_grafico = "linha", .segmento = "Química")
area <- benCorrido::grafico_setor_industrial_segmento(con, .tipo_dado = "Percentual", .tipo_grafico = "area", .segmento = "Química")

benCorrido::criar_carrossel(area, linha)
```

:::

### Têxtil

::: {.panel-tabset}

## Valor absoluto

```{r setor_industrial_textil_absoluto}
#| label: tbl-setor-industrial-textil-absoluto
#| tbl-cap: 'Setor Industrial Têxtil. Valores absolutos. Unidade: 10³ tep.'

benCorrido::tab_setor_industrial_segmento(con, .tipo_dado = "Absoluto", .segmento = "Têxtil")
benCorrido::gerar_botoes_download(tab_name = "tab_setor_industrial_segmento", .tipo_dado = "Absoluto")
```

```{r setor_industrial_textil_absoluto_graficos}
#| label: fig-setor-industrial-textil-absoluto
#| fig-cap: 'Setor Industrial Têxtil. Valores absolutos.'

linha <- benCorrido::grafico_setor_industrial_segmento(con, .tipo_dado = "Absoluto", .tipo_grafico = "linha", .segmento = "Têxtil")
area <- benCorrido::grafico_setor_industrial_segmento(con, .tipo_dado = "Absoluto", .tipo_grafico = "area", .segmento = "Têxtil")

benCorrido::criar_carrossel(area, linha)
```

## Valor percentual

```{r setor_industrial_textil_percentual}
#| label: tbl-setor-industrial-textil-percentual
#| tbl-cap: 'Setor Industrial Têxtil. Valores percentuais. Unidade: (%).'

benCorrido::tab_setor_industrial_segmento(con, .tipo_dado = "Percentual", .segmento = "Têxtil")
benCorrido::gerar_botoes_download(tab_name = "tab_setor_industrial_segmento", .tipo_dado = "Percentual")
```

```{r setor_industrial_textil_percentual_graficos}
#| label: fig-setor-industrial-textil-percentual
#| fig-cap: 'Setor Industrial Têxtil. Valores percentuais.'

linha <- benCorrido::grafico_setor_industrial_segmento(con, .tipo_dado = "Percentual", .tipo_grafico = "linha", .segmento = "Têxtil")
area <- benCorrido::grafico_setor_industrial_segmento(con, .tipo_dado = "Percentual", .tipo_grafico = "area", .segmento = "Têxtil")

benCorrido::criar_carrossel(area, linha)
```

:::

```{r script_fix_slider}
htmltools::tags$script(src = "../js/fix_slider.js")
```
